ACORDAO-COMPLETO-2516171

ACÓRDÃO DE RELAÇÃO

ACÓRDÃO DE RELAÇÃO 2485/2021 ATA 41/2021 - PLENÁRIO

Acórdão 2485/2021-TCU-Plenário
Os Ministros do Tribunal de Contas da União, reunidos em sessão Plenária, ACORDAM, por unanimidade, com fundamento nos art. 87, § 2º, da Lei 13.303/2016 c/c os arts. 143, inciso III, 169, inciso V, 235, 237, inciso VII e parágrafo único, 250, inciso I, do Regimento Interno do Tribunal de Contas da União e art. 103, § 1º, da Resolução TCU 259/2014, quanto ao processo a seguir relacionado, em conhecer da representação e considerá-la parcialmente procedente, conforme pareceres emitidos nos autos, nos termos abaixo:
1. Processo TC-Processo 024.279/2021-8 (REPRESENTAÇÃO) 
	1.1. Interessados: Interfort Seguranca de Valores Eireli (04.008.185/0001-31) ; Universidade Federal da Paraíba (24.098.477/0001-10) 
	1.2. Entidade: Companhia Hidro Elétrica do São Francisco
	1.3. Relator: Ministro Benjamin Zymler
	1.4. Representante do Ministério Público: não atuou
	1.5. Unidade Técnica: Secretaria de Controle Externo de Aquisições Logísticas (Selog) 
	1.6. Representação legal: Maria Augusta Rost (OAB/DF 37.017) , Ricardo Barretto de Andrade (OAB/DF 32.136) , Wlademir Soares Capistrano (OAB/RN 3.215) , Abraão Luiz Filgueira Lopes (OAB/RN 9.463) e outros 
	1.7. Determinações/Recomendações/Orientações:
	1.7.1. dar ciência à Companhia Hidro Elétrica do São Francisco (Chesf) , com fundamento no art. 9º, inciso I, da Resolução TCU 315/2020, sobre as seguintes impropriedades/falhas, identificadas no Pregão Eletrônico 1842/2020, para que sejam adotadas medidas internas com vistas à prevenção de outras ocorrências semelhantes:
	1.7.1.1. injustificada restrição presente no item 6.1, "e.6", do Edital, ao não permitir a apresentação de atestados de serviços que já tenham iniciado a execução há pelo menos um ano, contrariando o item 13 do art. 66 do Regulamento de Licitações da Eletrobras.
	1.7.2. dar ciência à Universidade Federal da Paraíba (UFPB) , com fundamento no art. 9º, inciso I, da Resolução TCU 315/2020, para que sejam adotadas medidas internas com vistas à prevenção de outras ocorrências semelhantes, quanto à impropriedade diagnosticada no atestado referente ao Contrato 12/2017, firmado com a empresa Interfort Segurança de Valores Ltda. (04.008.185/0001-31) , na medida em que, apesar de o atestado não ser falso, não se poderia afirmar que a execução daquele contrato se deu de maneira satisfatória, como descrito naquele documento, o que potencialmente pode caracterizar a hipótese de falsidade ideológica, crime previsto no art. 299 do Código Penal;
	1.7.3. dar ciência à Companhia Hidro Elétrica do São Francisco (Chesf) , à Universidade Federal da Paraíba (UFPB) , à empresa Interfort Segurança de Valores Ltda. e à representante, AVI Serviços de Segurança Eireli, acerca do presente acórdão, encaminhando-lhes cópia da instrução técnica inserta à peça 91; e
	1.7.4. arquivar os presentes autos.

Interfort Seguranca de Valores Eireli (04.008.185/0001-31); Universidade Federal da Paraíba (24.098.477/0001-10)

ACORDAO-COMPLETO-2523023

Acórdão de Relação 3/2022 - Plenário

Acórdão de Relação

BENJAMIN ZYMLER

Maria Augusta Rost (OAB/DF 37.017), Ricardo Barretto de Andrade (OAB/DF 32.136), Wlademir Soares Capistrano (OAB/RN 3.215), Abraão Luiz Filgueira Lopes (OAB/RN 9.463) e outros

Não atuou

REPRESENTAÇÃO (REPR)

Secretaria de Controle Externo de Aquisições Logísticas (Selog)